【裁判字號】    96,交易,861
【裁判日期】    970111
【裁判案由】    公共危險
【裁判全文】
臺灣士林地方法院刑事判決             96年度交易字第861號
公  訴  人  臺灣士林地方法院檢察署檢察官
被      告  甲○○
上列被告因公共危險案件，經檢察官提起公訴（96年度偵字第13
894 號），本院經訊問被告後，被告為有罪之陳述，經裁定認本
件宜以簡式審判程序審理，並判決如下：
    主  文
甲○○服用酒類，不能安全駕駛動力交通工具而駕駛，累犯，處
有期徒刑捌月。
    事  實
一、甲○○前曾因侵占案件，經臺灣臺北地方法院於民國92 年9
    月5 日以92年易字第323 號判決判處有期徒刑8 月，再經台
    灣高等法院於92年10月29日以92年度上易字第3029號判決上
    訴駁回確定。另因公共危險案件，經臺灣臺北地方法院於92
    年8 月7 日以92年度北交簡字第1705號判決判處有期徒刑5
    月確定。上開二案，經定應執行刑為有期徒刑1 年，而於93
    年12月31日縮刑期滿執行完畢。再因公共危險案件，經臺灣
    高等法院以96年交上易字第71號判決處有期徒刑7 月確定。
    詎甲○○猶不知悛悔，復於96年10月25日晚間11時許，在臺
    北縣蘆洲市○○路與友人飲用啤酒後，至翌日（即同年月26
    日）凌晨0 時許，已達於不能安全駕駛動力交通工具之程度
    ，竟駕駛車牌號碼KH-7787 號自用小客車上路。嗣於翌日（
    26日）凌晨1 時15分許，甲○○行經臺北市○○區○○街40
    巷口處，為警查獲，並當場對甲○○實施呼氣酒精濃度測試
    ，測得呼氣酒精濃度為每公升0.73毫克。
二、案經臺北市政府警察局士林分局報請臺灣士林地方法院檢察
    署檢察官偵查起訴。
    理  由
一、上揭犯罪事實，業據被告甲○○於本院審理時坦承不諱，並
    有酒精測試單1 紙、刑法第185 條之3 案件測試觀察紀錄表
    、臺北市政府警察局舉發違反道路交通管理事件通知單、生
    理平衡檢測紀錄表各1 份在卷足憑。次按當人飲酒後，若以
    呼氣酒精濃度測試器測得之呼氣濃度達到每公升0.5 毫克時
    ，反應較慢，感覺減低，將影響駕駛等情，業據行政院國軍
    退除役官兵輔導委員會台北榮民總醫院以88年8 月5 日（88
    ）北總內字第26868 號函示明確。查被告甲○○為警查獲後
    測得之呼氣酒精濃度數值高達每公升0.73毫克，有酒精測試
    單1 紙在卷可稽，參諸前揭說明，足認被告確已達不能安全
    駕駛動力交通工具之情狀無訛，本件事證已臻明確，被告犯
    行堪予認定，應依法論科。
二、核被告甲○○所為，係犯刑法第185 條之3 之服用酒類不能
    安全駕駛動力交通工具而駕駛罪。被告行為後，刑法第185
    條之3 於97年1 月2 日修正公布，97年1月 4 日施行。按行
    為後法律有變更者，適用行為時之法律，但行為後之法律有
    利於行為人者，適用最有利於行為人之法律，現行刑法第2
    條第1 項訂有明文。刑法第185 條之3 規定：「服用毒品、
    麻醉藥品、酒類或其他相類之物，不能安全駕駛動力交通工
    具而駕駛者，處1 年以下有期徒刑、拘役或30,000元以下罰
    金。」，惟依刑法施行法第1 條之1 規定：「中華民國94年
    1 月7 日刑法修正施行後，刑法分則編所定罰金之貨幣單位
    為新臺幣。94年1 月7 日刑法修法時，刑法分則編未修正之
    條文定有罰金者，自94年1 月7 日刑法修正施行後，就其所
    定數額提高為30倍。但72年6 月26日至94年1 月7 日新增或
    修正之條文，就其所定數額提高為3 倍」。查刑法第185 條
    之3 為民國88年新增之條文，就其罰金部分，依刑法施行法
    第1 條之1 第2 項後段之規定，應提高為3 倍，即新臺90,0
    00元以下。而被告行為後刑法第185 條之3 修正為：「服用
    毒品、麻醉藥品、酒類或其他相類之物，不能安全駕駛動力
    交通工具而駕駛者，處1 年以下有期徒刑、拘役或科或併科
    150,000 元以下罰金。」，法律修正結果，刑法第185 條之
    3 ，罰金刑由「新臺幣90,000元以下罰金」，提高為「新臺
    幣150,000 元以下罰金」。新舊法比較結果，以舊法對被告
    較為有利，依刑法第2 條第1 項前段之規定，依修正前刑法
    第185 條之3 規定論處。被告有事實欄所載前案犯罪科刑並
    執行完畢之情形，有臺灣高等法院被告前案紀錄表1 份在卷
    可查，其受有期徒刑執行完畢後，5 年內故意再犯有期徒刑
    以上之本罪，為累犯，應依刑法第47條第1 項之規定加重其
    刑。爰審酌被告前已有5 次酒後駕車前科並經判刑，竟仍不
    知悔改，再次酒醉駕車，顯然漠視他人生命、身體、財產之
    安全，對社會造成嚴重危險，惟其犯後尚能坦承犯行，並考
    量其品行、智識、生活狀況等一切情狀，量處如主文所示之
    刑，以資懲儆。
據上論斷，應依刑事訴訟法第273 條之1 第1 項、第299 條第1
項前段，刑法第2 條第1 項前段、第47條第1 項、修正前刑法第
185 條之3 ，判決如主文。
本案經檢察官洪三峰到庭執行職務。
中    華    民    國    97    年    1     月    11    日
                  刑事第七庭法  官  王俊雄
以上正本證明與原本無異。
如不服本判決，應於收受送達後10日內向本院提出上訴書狀，其
未敘述上訴之理由者並得於提起上訴後20日內向本院補提理由書
（均須按他造當事人之人數附繕本）。
                            書記官  柳瑞宗
中    華    民    國    97    年    1     月    11    日
附錄本案論罪科刑法條全文
中華民國刑法第185 條之3
服用毒品、麻醉藥品、酒類或其他相類之物，不能安全駕駛動力
交通工具而駕駛者，處一年以下有期徒刑、拘役或三萬元以下罰
金。


司法院資訊處製作；財團法人民間司法改革基金會備份。
